臺灣屏東地方法院民事裁定            100年度家聲字第141號
聲  請  人  史雙全律師（即被繼承人邱運財之遺產管理人）
上列聲請人聲請核定遺產管理報酬事件，本院裁定如下：
    主  文
本件遺產管理人之報酬為新臺幣貳萬貳仟元；就遺產管理之代墊
費用為新臺幣壹仟伍佰元。
程序費用新臺幣壹仟元由被繼承人邱運財之遺產負擔。
    理  由
一、聲請意旨略以：鈞院前以99年度財管字第50號民事裁定指定
    聲請人為被繼承人邱運財之遺產管理人，嗣聲請人就任遺產
    管理人後，依法進行查明被繼承人之遺產等各項職務之進行
    ，並依法對被繼承人之繼承人、債權人及受遺贈人為公示催
    告，而被繼承人之遺產目前已由鈞院拍賣中。因該被繼承人
    並無親屬會議可資酌定報酬數額，爰聲請本院核定遺產管理
    人之報酬，另聲請人就本件管理遺產期間，代墊登報費用新
    臺幣（下同）1,500 元，特為本件聲請等語。
二、按遺產管理人得請求報酬，其數額由親屬會議按其勞力及與
    被繼承人之關係酌定之。依本法之規定應開親屬會議時，由
    當事人、法定代理人或其他利害關係人召集之。親屬會議不
    能召開或召開有困難時，依法應經親屬會議處理之事項，由
    有召集權人聲請法院處理之。依民法第1132條第2 項規定，
    聲請法院處理下列各款所定應經親屬會議處理之事件，由被
    繼承人住所地之法院管轄：民法第1183條所定遺產管理人報
    酬之酌定，民法第1183條、第1129條、第1132條第2 項及非
    訟事件法第166 條第1 項第3 款分別定有明文。故法院選任
    之遺產管理人得聲請法院酌定其報酬及支出之必要管理費用
    ，惟本案並無親屬會議可資酌定報酬數額，是遺產管理人自
    得向被繼承人住所地之法院聲請酌定遺產管理人之報酬。
三、經查，聲請人主張其業經本院以99年度財管字第50號民事裁
    定選任為被繼承人邱運財之遺產管理人，及就任遺產管理人
    後，聲請人進行之管理工作包括搜索財產、聲請公示催告、
    登報等項，且於管理遺產期間，為被繼承人邱運財代墊費用
    1,500 元一節，業據提出廣告費收據1 件為證，並經本院依
    職權調取本院99年度財管字第50號、100 年度家催字第74號
    民事卷宗查核屬實。本院斟酌本件被繼承人之遺產關係單純
    ，聲請人管理遺產之工作內容尚非繁複，而聲請人擔任無人
    承認繼承遺產之遺產管理人，與財團法人法律扶助基金會（
    下稱法扶）律師同樣具有公益性質，而擔任法扶之律師，依
    法扶酬金計付標準表，撰擬法律文件乙件2,000 至5,000 元
    ，及處理本件遺產管理事務因遺產拍賣程序時間上或有延長
    ，然撰狀之份數、耗費之勞力、心力程度非鉅等一切情狀，
    認本件核予遺產管理人之報酬以22,000元為適當。至本件聲
    請人另主張代墊公示催告程序費用1,000 元部分，雖屬管理
    遺產所需費用，惟該費用業經本院於100 年度家催字第74號
    之裁定中裁定程序費用由被繼承人邱運財之遺產負擔並已確
    定其數額，此程序費用1,000 元既已由被繼承人邱運財之遺
    產負擔，聲請人即不得重複納入計算。另聲請人主張墊付登
    報費用1,500 元部分，核屬管理遺產所需之必要費用，聲請
    人既先為墊付，自應准由被繼承人之遺產為負擔。綜上，本
    件酌定遺產管理人之報酬為22,000元，另應加計代墊費用
    1,500 元，爰裁定如主文所示
四、依非訟事件法第166 條第2 項，裁定如主文。
中    華    民    國   100    年    7     月    18    日
                        家事庭法  官  趙家光
以上正本係照原本作成。
如不服本裁定應於送達後10日內向本院提出抗告狀，並繳納抗告
費新臺幣1,000 元。
中    華    民    國   100    年    7     月    18    日
                              書記官  簡慧瑛